臺灣士林地方法院交通事件裁定　　　　　　　　　　九十三年度交聲字第七０七號
　　原處分機關　臺北市交通事件裁決所
　　異　議　人
　　即受處分人　甲○○
右列異議人即受處分人因違反道路交通管理處罰條例案件，對於臺北市交通事件裁決
所中華民國九十三年七月六日所為之處分（原處分案號：北市裁三字第裁二二─ＡＢ
Ｖ六七九二六九號），聲明異議，本院裁定如左：
        主  文
異議駁回。
        理  由
一、按汽車駕駛人拒絕接受酒精濃度測試之檢定者，處新台幣六萬元罰鍰，並當場移
    置保管其車輛及吊銷其駕駛執照，道路交通管理處罰條例第三十五條第三項前段
    定有明文。
二、原處分意旨略以：異議人甲○○駕駛Ｐ九─二三七二號車於九十三年四月二十三
    日四時許，在臺北市麥帥一橋被臺北市政府警察局松山分局舉發「拒絕接受酒精
    濃度測試之檢定」違規，依違反道路交通管理處罰條例第三十五條第三項規定，
    處罰鍰新臺幣六萬元，並吊銷駕駛執照等語。
三、異議人對於在前揭時、地駕駛Ｐ九─二三七二號車，被臺北市政府警察局松山分
    局舉發「拒絕接受酒精濃度測試之檢定」違規事實之情事雖不否認，惟具狀聲明
    異議，意旨略以：伊於九十三年四月二十三日凌晨四時許，駕車經臺北市麥帥一
    橋西向東行駛，因係無照開車，經警員攔車查察，一時心急，而駕車闖哨，實屬
    後悔，爾後連續接到編號ＡＢＶ６７９２６７號之無駕照開車之罰單，同日再接
    到編號ＡＢＶ６７２６８之第二張罰單拒絕停車稽查之罰單，伊均無異議且已接
    受處罰，不料五日後再接到編號ＡＢＶ６７９２６９之罰單，罪名為酒後開車，
    惟罰單上之車號不對，且無酒測簽單，日期又有落差，伊認有(一)同一時間開第三
    張罰單、日期相差五天、無酒測單等之瑕疵，原處分機關應無法認定酒後駕車。
    (二)第三張罰單（即本案所異議之處分）車號不符、日期塗改，顯然行政行為有疏
    忽、誤判之疑，爰提起異議，請求撤銷原處分云云。
四、經查，本件違反道路交通管理事件裁決書（北市裁三字第裁二二─ＡＢＶ六七九
    二六九號），其乃原舉發違反道路交通管理事件通知單（ＡＢＶ六七九二六九號
    ）之裁決，是針對異議人甲○○於前揭時、地「酒後駕車，駕駛人於告知
    號、駕、籍後，撞路檢點離去，拒絕接受酒測」之違規事實，交通事件裁決所爰
    舉發「拒絕接受酒精濃度測試之檢定」違規之處罰，此部分之違規事實，異議人
    亦不爭執，次查道路交通管理處罰條例第三十五條第三項之規定，顯係就汽車駕
    駛人拒絕接受酒精濃度測試之檢定之違規處罰，與是否具有酒測單或是否真有測
    試檢定酒精濃度超過規定標準而駕駛汽車無涉，異議人所稱「無酒測單、原處分
    機關應無法認定酒後駕車」等異議理由，委無足採；再查舉發違反道路交通管理
    事件通知單（ＡＢＶ六七九二六九號）上雖誤載車牌號碼為「Ｐ九─二三一二號
    」，然該車號業經台北市政府警察局松山分局於九十三年五月二十日以北市警松
    分字第○九三六一六一一三○○號更正在案，有該更正函一紙在卷足憑，自無礙
    本案違規行為之成立，是異議人所辯，所載車牌號碼不符云云，顯屬無據。
    本件異議人確有前述交通違規之事實至為明確，堪以認定。從而原處分機關爰依
    道路交通管理處罰條例第三十五條第三項，裁決「處罰鍰新臺幣六萬元，並吊銷
    駕駛執照」核無不當。本件聲明異議為無理由，應予駁回。
據上論斷，應依道路交通案件處理辦法第十九條，裁定如主文。
中　　　華　　　民　　　國　　　九十三　　　年　　十一　　月   三十   日
                                        臺灣士林地方法院交通法庭
                                            法  官  張  國  棟
右正本證明與原本無異。
如不服本裁定，應於送達後五日內，向本院提出抗告狀。
                                            書記官  何  子  傑
中　　　華　　　民　　　國　　　九十三　　　年　　十一　　月   三十   日
